# 请教陈版，收入确认问题

提问人：hughlx 时间：2019-12-20 08:05:11
甲向乙销售货物，并约定在一定时间内可以退货，但合同约定甲对销售后的货物仍可以进行调拨，如乙方不允许甲方调拨，则乙方必须买断，此种情况下，由于乙方不允许甲方调拨的违约成本仅为买断货物，不享有退货权，通常来讲乙方就会按照收益成本原则选择是否违约。一般来说乙方在选择不调拨（则必须买断）时通常是判定买断后相关货物能全部对外销售，因此不会产生退货。请教陈版，甲方在乙方确认接收甲方销售的货物时，是否仍可以判定相关主要风险和报酬（旧收入准则）已转移至乙方，仅需预计一定的退货率后确认收入？谢谢

回答人：chenyiwei
建议根据历史经验考虑，乙方的退货率能否合理估计且总体上较低；以及乙方选择是否买断方面有无规律可循。